【裁判字號】    87,易,1389
【裁判日期】    890710
【裁判案由】    違反麻醉藥品管理條例
【裁判全文】
臺灣桃園地方法院刑事判決                        八十七年度易字第一三八九號
    公  訴  人  台灣桃園地方法院檢察署檢察官
    被      告  乙○○
右列被告因違反麻醉藥品管理條例案件，經檢察官提起公訴（八十七年度偵字第四○
二二號），本院判決如左：
        主  文
乙○○連續施用第二級毒品，累犯，免刑。扣案第二級毒品安非他命壹袋（毛重○‧
○一公克）沒收銷毀，吸食器貳組、空袋柒個沒收。
        事  實
一、乙○○前因違反麻醉藥品管理條例案件，經本院於民國八十五年五月七日判處有
    期徒刑三月，同年六月十三日確定，並於八十五年八月二日易科罰金執行完畢，
    仍不知悔改，復基於概括之犯意，自八十七年一月間某日起至同年八月四日止，
    連續在桃園縣觀音鄉新坡村十二鄰張厝一四九號、同村新生路三十號住處等地，
    以將第二級毒品安非他命置於吸食器上加熱燒烤成白霧狀後吸食之方式，多次施
    用第二級毒品安非他命。期間，先於八十七年三月十五日下午二許四十分，在桃
    園縣觀音鄉新坡村十二鄰張厝一四九號為警首度查獲，並扣得其所有供施用之第
    二級毒品安非他命一袋（毛重○‧○一公克）、吸食器一組（非專供施用毒品所
    用），經公訴人偵查起訴繫屬本院；又於八十七年八月四日（？？？），在其桃
    園縣觀音鄉○○村○○路三十號住處為警再度查獲，並扣得其所有供施用毒品之
    吸食器一組、空袋七個（非專供施用毒品所用），因毒品危害防制條例業於八十
    七年五月二十日公告，同年月二十二日實施，檢察官即聲請本院裁定送觀察、勒
    戒，認有繼續施用毒品之傾向，又聲請本院裁定令入戒治處所施以強制戒治，期
    間一年，強制戒治屆滿三月，其成效評定為合格，無繼續戒治之必要，聲請本院
    裁定停止戒治，宣告所餘其間付保護管束，至八十八年九月二日之保護管束期間
    屆滿，無違法事由，保護管束未經撤銷，視為強制戒治期滿。
二、案經桃園縣警察局大園分局報請台灣桃園地方法院檢察署檢察官偵查起訴，並經
    本院裁定命觀察、勒戒，認有繼續施用毒品傾向，裁定命強制戒治。
        理  由
一、訊之被告乙○○坦承右揭施用第二級毒品安非他命之犯行，其等為警查獲時所採
    尿液經檢驗確呈安非他命陽性反應結果，有桃園縣衛生局不法藥物尿液檢定書在
    卷可稽，並有其所有供施用之第二級毒品安非他命一袋（毛重○‧○一公克）、
    吸食器二組、空袋七個扣案佐證，事證明確，犯行堪以認定。
二、核被告所為，係犯毒品危害防制條例第十條第二項施用第二級毒品罪。被告所施
    用之第二級毒品安非他命原亦為麻醉藥品管理條例所管制之化學合成麻醉藥品，
    其施用行為亦合於麻醉藥品管理條例第十三條之一第二項第四款之犯罪構成要件
    ，而被告連續行為期間，公訴人即於八十七年四月二十八日以麻醉藥品管理條例
    第十三條之一第二項第四款非法吸用化學合成麻醉藥品之罪名予以起訴，然毒品
    危害防制條例業於八十七年五月二十日公布，自同年月二十二日起施行，而麻醉
    藥品管理條例之名稱復於八十八年六月二日修正為管制藥品管理條例，並修正公
    布全文，依管制藥品管理條例第三十七條規定，施用管制藥品安非他命之行為應
    依毒品危害防制條例處罰之，是被告之犯行應論以毒品危害防制條例第十條第二
    項之罪。其施用第二級毒品安非他命前後持有安非他命之低度行為為其施用之高
    度行為所吸收，不另論罪。又多次施用第二級毒品安非他命之行為，時間緊接，
    手段相似，顯係基於概括之犯意為之，應論以連續犯一罪。而被告八十七年三月
    十六日後施用第二級毒品之行為（參見八十七年度偵字第一一六三一號卷證資料
    ），雖未據公訴人指述，然該部分犯行與公訴人所起訴者既有連續犯裁判上一罪
    關係，基於審判不可分原則，本院自得併予審理，附此敘明。又被告前因違反麻
    醉藥品管理條例案件，經本院於八十五年五月七日判處有期徒刑三月，同年六月
    十三日確定，並於八十五年八月二日易科罰金執行完畢，有台灣桃園地方法院檢
    察署刑案資料查註紀錄表一紙在卷可稽，五年內再犯本件有期徒刑以上之罪，為
    累犯。本院依職權命被告觀察勒戒暨強制戒治，而檢察官就被告上開施用第二級
    毒品犯行，亦於八十七年八月四日聲請本院以八十七年度毒聲字第一一七八號裁
    定送觀察、勒戒，嗣認有繼續施用毒品之傾向，又聲請本院以八十七年度毒聲字
    第一四九六號裁定令入戒治處所施以強制戒治，期間一年，強制戒治屆滿三月，
    其成效評定為合格，無繼續戒治之必要，聲請本院裁定停止戒治，宣告所餘其間
    付保護管束，至八十八年九月二日之保護管束期間屆滿，無違法事由，保護管束
    未經撤銷，視為強制戒治期滿，有上開刑事裁定及台灣桃園地方法院檢察署八十
    九年五月二十六日甲○楠秋八八戒偵字第一三八號函各一紙足稽，被告上開施用
    安非他命之犯行，應依法為免刑之判決。
三、扣案被告所有之白色晶體藥物一袋（毛重○‧○一公克），為第二級毒品安非他
    命，業具被告自承在卷，而被告為警查獲時尿液經檢驗呈安非他命陽性反應，則
    如前述，堪認上開白色晶體藥物為第二級毒品安非他命無誤，應依毒品危害防治
    條例第十八條第一項前段規定，沒收銷毀之。又被告所有之吸食器二組、空袋七
    個為其施用第二級毒品所用之（非專供施用毒品所用），應依刑法第三十八條第
    一項第二款宣告沒收。
四、據上論斷，應依刑事訴訟法第二百九十九條第一項但書，毒品危害防治條例第十
    條第二項、第二十條第二項、第二十三條第一項、第三十五條第三款、第十八條
    第一項前段，刑法第十一條前段、第五十六條、第四十七條、第三十八條第一項
    第二款、第三十九條，判決如主文。
本案經檢察官魏雯祈到庭執行職務
中      華      民      國      八十九      年    七    月        十    日
                                臺灣桃園地方法院刑事第四庭
                                      法官  楊  得  君
右正本證明與原本無異。
如不服本判決，應於判決送達後十日內向本院提出上訴狀( 應附繕本 )，上訴於臺灣
高等法院。
                                      書記官  簡  慧  瑛
中      華       民      國     八十九      年    七    月     十一    日
附論罪科刑依據之法條：
毒品危害防制條例第十條
施用第一級毒品者，處六月以上五年以下有期徒刑。
施用第二級毒品者，處三年以下有期徒刑。


司法院資訊處製作；財團法人民間司法改革基金會備份。
